【裁判字號】    90,上易,76
【裁判日期】    900213
【裁判案由】    竊盜
【裁判全文】
臺灣高等法院臺中分院刑事判決                        九十年度上易字第七六號
    上  訴  人
    即  被  告  丙○○
    選任辯護人  黃興木
右上訴人因竊盜案件，不服臺灣臺中地方法院八十九年度易字第三六六八號中華民國
八十九年十一月二十一日第一審判決（起訴案號：臺灣臺中地方法院檢察署八十九年
度偵字第一五六八八號），提起上訴，本院判決如左：
    主  文
上訴駁回。
    事  實
一、丙○○曾於民國（下同）八十七年間因違反麻醉藥品管理條例案件，經原審法院
    判處有期徒刑五月確定，嗣於八十七年四月二十九日（起訴書誤載為七日）易科
    罰金執行完畢，仍不知悔改，復於八十九年二月二十日晚上七時許，在臺中市北
    屯區水景巷二十二之十二號住處前，見車號Ｕ六－二五四五號自用小貨車（按係
    乙○○所有於八十九年一月二十五日上午六時許，在臺中縣潭子鄉○○路○段五
    七巷失竊）停放於此，車門未關，鑰匙置放於車內，竟意圖為自己不法之所有，
    竊取該車得手，供己代步及載貨之用。嗣丙○○為免行跡敗露，將該Ｕ六─二五
    四五號車牌丟棄，而將前向其不知情之哥哥賴正雄所借用之車號ＱＬ－○四八○
    號自用小貨車之車牌卸下，改懸掛在上開贓車上，嗣於八十九年九月十九日晚上
    七時三十分許，在其上開住處前，為警當場查獲。
二、案經臺中市警察局第五分局報請臺灣臺中地方法院檢察署檢察官偵查起訴。
    理  由
一、訊之被告丙○○於原審及本院審理時矢口否認有何竊盜犯行，辯稱：伊僅係借用
    該車而已，並非有意竊取云云。惟查：被告於警訊時供稱「（前揭車輛）是於八
    十九年二月二十日十九時許，在台中市北屯區水景巷二二之十二號前空地竊來的
    」「這贓車都是我在開用的，而原號牌Ｕ六－二五四五號我已拆掉丟掉，已不知
    在何處，而因為沒有車牌所以才會將ＱＬ－○四八○號牌懸掛上去的」「作竊盜
    僅這次而已」，於偵查中則稱「（車子來源）八十九年二月二十日停放在我家門
    口，因車門未關，鑰匙放在車內，我即偷來使用，該車原有車牌我拆下來後丟棄
    」「（ＱＬ－○四八○號二面車牌來源）我大哥將車子借我，我即將車牌拆下，
    懸掛在贓車上，因車子停放在我家門口，加上我要載貨，故偷來使用」（見偵查
    卷第七、八、二十四、二十五頁），被告若係借用該車輛，何須將原有車牌拆下
    ，改懸掛渠兄賴正雄之車牌，其有竊盜之意圖甚明，且經證人賴正雄證述在卷，
    並有車輛竊盜、車牌失竊資料個別查詢報表—查獲車輛認可資料、贓證物保管收
    據等附卷及鑰匙一支扣案可證；且觀被告自八十九年二月二十日起即使用該車，
    迄八十九年九月十九日始被查獲，期間長達七月，顯非單純一時借用該車而已，
    是被告上開所辯，應係事後卸責之詞，不足採信，本件事證明確，被告雖舉傳證
    人楊文賢、賴意川欲證明該車無車牌，係放置在被告住處門前，被告使用後仍放
    回原處等情，惟該車車牌係被告拆下丟棄，已如前述，又被告有竊盜之犯行，有
    前揭證據足資認定，該證人欲證述之事實，既已明確，即無傳喚之必要，併予敘
    明，被告右揭犯行，洵堪認定。
二、核被告所為，係犯刑法第三百二十條第一項之竊盜罪。查被告曾於八十七年間因
    違反麻醉藥品管理條例案件，經原審判處有期徒刑五月確定，嗣於八十七年四月
    二十九日易科罰金執行完畢，有臺灣高等法院被告全國前案紀錄表及臺灣臺中地
    方法院檢察署刑案資料查註紀錄表在卷可稽，其於五年內再犯本件有期徒刑以上
  之罪，為累犯，應加重其刑。原審依刑法第三百二十條第一項、第四十七條，罰
    金罰鍰提高標準條例第一條前段，審酌被告為供代步及載貨之用，竟竊取他人自
    小貨車，其犯罪之動機、目的可議，而其所用手段、所生之危害尚非重大及其犯
    罪後曾有坦承犯行等一切情狀，量處如原審主文所示之刑，以示懲儆。扣案之鑰
    匙一支，被告供稱原係置放於該車內，非其所有持以行竊，復無證據證明確屬被
    告所有，爰不予宣告沒收，核無不合，被告上訴意旨仍執前詞，否認竊盜之犯行
    ，自不足採，其上訴為無理由，應予駁回。
三、據上論斷，應依刑事訴訟法第三百六十八條，判決如主文。
本案經檢察官甲○○到庭執行職務。
中      華      民      國    九十      年      二      月      十三    日
                              臺灣高等法院臺中分院刑事第三庭
                                    審判長法  官  方  艤  駐
                                          法  官  廖  柏  基
                                          法  官  劉  連  星
右正本證明與原本無異。
不得上訴。
                                          書記官  顏  子  良
中華      民      國    九十      年      二      月      十三    日
附錄法條：
刑法第三百二十條第一項：意圖為自己或第三人不法之所有而竊取他人之動產者，為
竊盜罪，處五年以下有期徒刑、拘役或五百元以下罰金。
                                                                        Ｃ


司法院資訊處製作；財團法人民間司法改革基金會備份。
